【裁判字號】    89,易,192
【裁判日期】    890929
【裁判案由】    傷害
【裁判全文】
臺灣宜蘭地方法院刑事判決                          八十九年度易字第一九二號
    公  訴  人  臺灣宜蘭地方法院檢察署檢察官
    被      告  乙○○
右列被告因傷害案件，經檢察官提起公訴（八十九年度偵字第四八九號、八十九年度
偵緝字第六九號），本院判決如左：
    主  文
乙○○傷害人之身體，累犯，處有期徒刑參月，如易科罰金以參佰元折算壹日。
    事  實
一、乙○○曾因違反麻醉藥品管理條例案件經台灣宜蘭地方法院判處有期徒刑四月確
    定，於八十七年六月二日執行完畢，猶不知悔改，復於八十九年一月三日下午三
    時許，在宜蘭縣宜蘭市○○路一一五巷二十六號住處，與其妻丙○○發生爭吵後
    ，基於傷害之犯意，以拳頭毆打曾美麗之身體，造成曾女受有鼻子出血、右臂五
    x 一公分、右手中指、無名指一x一公分、左腕挫傷一x一公分，左臂擦傷一x零
    點一公分及頸部紅腫四x一公分之傷害。
二、案經被害人曾美麗訴由宜蘭縣警察局宜蘭分局報請台灣宜蘭地方法院檢察署檢察
    官偵查起訴。
    理  由
一、訊據被告乙○○矢口否認有傷害告訴人丙○○之犯行，辯稱：「我不知道有無打
    告訴人，因當時有喝酒。」云云。惟查右揭事實迭據告訴人於警訊、偵查中及本
    院審理時指訴綦詳，並有證人即事後發現告訴人受傷之被告與告訴人之女兒甲○
    ○證稱：伊在房間有聽到吵架聲音，後來出來時看到母親 (即告訴人)流鼻血等
    語。證人即至現場處理之警員丁○○證稱：「... 我到被告家中時，告訴人鼻子
    流血下來，嘴角可能是鼻子的血流下來。... 」等語。又查，被告於偵查中辯稱
    ：是告訴人先動手打伊，伊才用拳頭打她的等語，與前揭辯稱顯不一致，且警訊
    偵查中均未論及有因酒醉而不知有無毆打告訴人之事實，顯見被告所置辯乃卸責
    之詞，不足採信。此外，並有告訴人因受傷流血之照片二幀、行政院衛生署宜蘭
    醫院出具之驗傷診斷書一紙在卷可稽，其有傷害告訴人之犯行，堪予認定。
二、核被告所為係犯刑法第二百七十七條第一項之傷害罪，查被告有事實欄所載之犯
    罪科刑執行情形，有被告之台灣高等法院檢察署刑案紀錄簡覆表附卷足憑，其受
    有期徒刑執行完畢後，於五年內再犯有期徒刑以上之右開之罪，為累犯，應依刑
    法第四十七條之規定加重其刑。爰審酌被告之品行、犯罪之動機、目的、手段、
    被害人所受之傷害程度、犯罪後尤飾詞否認之態度等一切情狀，量處如主文所示
    之刑，並諭知易科罰金之折算標準。
據上論斷，應依刑事訴訟法第二百九十九條第一項前段，刑法第二百七十七條第一項
、第四十七條、第四十一條，罰金罰鍰提高標準條例第一條前段、第二條，判決如主
文。
本案經檢察官林吉泉到庭執行職務
中    華    民    國    八十九      年     九      月    二 十 九      日
                                  臺灣宜蘭地方法院刑事第二庭
                                          法  官  郭  淑  珍
右正本證明與原本無異。
如不服本判決，應於判決送達後十日內，向本院提出上訴狀。(應附繕本)
                                          書記官  陳  淑  宜
中    華    民    國    八十九      年     九      月      三十        日
附錄法條：
刑法第二百七十七條第一項
傷害人之身體或健康者，處三年以下有期徒刑，拘役或一千元以下罰金。


司法院資訊處製作；財團法人民間司法改革基金會備份。
